fr: Quincaillerie > Accessoires d’outils > Accessoires pour fers à souder > Pannes pour fers à souder: Embouts biseau; Embouts burin; Embouts coniques
en: Hardware > Tool Accessories > Soldering Iron Accessories > Soldering Iron Tips: Bevel Tips; Chisel Tips; Conical Tips
sv: Metallprodukter > Verktygstillbehör > Tillbehör till lödkolvar > Lödkolvsspetsar: Fasade spetsar; Mejselspetsar; Koniska spetsar
th: ฮาร์ดแวร์ > อุปกรณ์เครื่องมือ > อุปกรณ์หัวแร้ง > ปลายหัวแร้ง: ปลายหัวเอียง; ปลายหัวสิ่ว; ปลายหัวกรวย
el: Υλικά κατασκευών > Αξεσουάρ εργαλείων > Αξεσουάρ για συσκευές συγκόλλησης (κολλητήρια) > Άκρες για συσκευές συγκόλλησης (κολλητήρια): Λοξές άκρες; Αιχμές σμιλών; Κωνικές άκρες
ko: 철물 > 공구 부대용품 > 납땜 인두 부대용품 > 납땜 인두 팁: 사선 팁; 끌 팁; 원뿔 팁
nl: Bouwmaterialen > Gereedschapaccessoires > Soldeerboutaccessoires > Soldeerboutpunten: Afschuiningspunten; Beitelpunten; Conische punten
pt-PT: Equipamento > Acessórios de ferramentas > Acessórios de ferro de soldar > Pontas de ferro de soldar: Pontas de bisel; Pontas de cinzel; Pontas cónicas
zh-CN: 五金/硬件 > 工具配件 > 烙铁配件 > 烙铁头: 斜角烙铁头; 凿子烙铁头; 锥形烙铁头
hu: Hardver > Szerszám-kiegészítők > Forrasztópáka-kiegészítők > Forrasztópáka-hegyek: Ferde hegyek; Vésőhegyek; Kúpos hegyek
zh-TW: 硬體 > 工具配件 > 烙鐵配件 > 焊接頭: 斜角焊接頭; 鑿尖焊接頭; 錐形焊接頭
hr-HR: Željezarija > Dodaci za alat > Pribor za lemilice > Vrhovi za lemilice: Kosi vrhovi; Ravni vrhovi; Konusni vrhovi
sl-SI: Gradbena oprema > Dodatki za orodje > Dodatki za spajkalnike > Spajkalne konice: Konice s poševnim robom; Konice v obliki dleta; Stožčaste konice
de: Heimwerkerbedarf > Werkzeugzubehör > Zubehör für Lötkolben > Lötkolbenspitzen: Abschrägungsspitzen; Meißelspitzen; Konische Spitzen
bg-BG: Железария > Аксесоари за инструменти > Аксесоари за поялник > Накрайници за поялник: Скосени накрайници; Накрайници тип длето; Конусни накрайници
pt-BR: Ferragens > Acessórios para ferramentas > Acessórios para ferros de solda > Pontas para ferros de solda: Pontas bisel; Pontas cinzel; Pontas cônicas
ja: DIY用品 > 工具関連用品 > ハンダゴテ関連用品 > ハンダゴテ用コテ先: ベベル; チゼル; コニカル
lt-LT: Techninė įranga > Įrankių priedai > Lituoklių priedai > Lituoklių antgaliai: Nuožulnūs antgaliai; Kampiniai antgaliai; Kūginiai antgaliai
ru: Оборудование и технические изделия > Аксессуары для инструментов > Аксессуары для паяльников > Жала для паяльников: Скошенные жала; Клиновидные жала; Конусовидные жала
sk-SK: Náradie > Náradie a príslušenstvo > Príslušenstvo pre spájkovačky > Hroty spájkovačiek: Skosené hroty; Dlátové hroty; Kónické hroty
vi: Phần cứng > Phụ kiện dụng cụ > Phụ kiện mỏ hàn > Đầu mỏ hàn: Đầu vát; Đầu đục; Đầu côn
ro-RO: Feronerie > Accesorii pentru unelte > Accesorii ciocan de lipit > Vârfuri pentru ciocan de lipit: Vârfuri teșite; Vârfuri tip daltă; Vârfuri conice
tr: Hırdavat > Alet Aksesuarları > Havya Aksesuarları > Havya Uçları: Eğim Uçları; Keski Uçları; Konik Uçlar
it: Articoli di ferramenta > Accessori per attrezzi > Accessori saldatori a stilo > Punte saldatori a stilo: Punte smussate; Punte scalpello; Punte coniche
nb: Maskinvare > Verktøytilbehør > Tilbehør for loddebolter > Tupper for loddebolter: Tupper med skråkant; Meiseltupper; Koniske tupper
da: Isenkram > Værktøj – tilbehør > Loddekolbe – tilbehør > Loddespidser: Affasningsspidser; Mejselspidser; Koniske spidser
es: Bricolaje > Accesorios para herramientas > Accesorios para soldador > Puntas para soldador: Puntas biseladas; Puntas de cincel; Puntas cónicas
fi: Rakentaminen > Työkalujen lisätarvikkeet > Juotoskolvin lisätarvikkeet > Juotoskolvin kärjet: Särmäkärjet; Talttakärjet; Kartiokärjet
pl: Sprzęt > Akcesoria do narzędzi > Akcesoria do lutownic > Groty do lutownic: Groty skośne; Groty dłutowe; Groty stożkowe
cs: Kutilství a řemeslo > Nástroje a nářadí – příslušenství > Příslušenství k pájkám > Pájecí hroty: Zkosené hroty; Dlátové hroty; Kuželové hroty